【裁判字號】    97,審易,685
【裁判日期】    980407
【裁判案由】    竊盜
【裁判全文】
臺灣士林地方法院刑事判決            97年度審易字第685 號
公  訴  人  臺灣士林地方法院檢察署檢察官
被      告  甲○○
上列被告因竊盜案件，經檢察官提起公訴（97年度偵字第12416
號），被告於準備程序中就被訴事實為有罪之陳述，經本院裁定
改依簡式審判程序審理，並判決如下：
    主  文
甲○○攜帶兇器竊盜，處有期徒刑陸月，扣案之老虎鉗壹支沒收
；又竊盜，處有期徒刑月；又攜帶兇器竊盜，未遂，處有期徒
刑肆月，扣案之老虎鉗壹支沒收。應執行有期徒刑玖月。扣案之
老虎鉗壹支沒收。
    事  實
一、甲○○意圖為自己不法之所有，(一)於民國97年9月9日凌晨1
    時35分許，以其所有足供兇器使用之老虎鉗，將乙○○置於
    臺北市○○區○○路293巷9弄1號後方防火巷之熱水器（價
    值新臺幣【下同】4,000元）拆卸並竊取之，得手後並將其
    變賣現金後花用殆盡；(二)於97年9月10日上午11時30分許，
    徒手竊取丙○○置於臺北縣淡水鎮○○路239號後方防火巷
    之冷凍壓縮機，得手後因該壓縮機體積過於龐大，無法徒手
    搬運而將之藏匿在該防火巷口角落，擬待夜間無人注意之際
    再行搬運；(三)於97年9月9日上午11時30分許，以前開足供兇
    器使用之老虎鉗拆卸丁○○置於臺北縣淡水鎮○○路231 號
    後方防火巷之熱水器後，擬待夜間無人注意之際再行搬運，
    嗣丁○○發現熱水器有異，前往查看，而將熱水器回復原狀
    。嗣甲○○於97年9月10日上午11時30分許為上開事實欄(二)
    之犯行時，適發現丁○○所有之前開熱水器已遭人重新裝回
    ，乃基於意圖為自己不法所有之犯意，接續以徒手轉鬆丁○○前開熱水器螺絲，擬待夜間返回上址搬運前開冷凍壓縮機
    時再一併搬運。嗣甲○○於97年9月11日凌晨1時30分許，騎
    乘車號QVD-731號機車返回臺北縣淡水鎮○○路239號後方防
    火巷載運丙○○所有之壓縮機後，因發覺該機車無法同時承
    載丁○○前開所有之熱水器而放棄前往竊取，嗣遭循線在前
    開處所埋伏之員警當場查獲，並扣得其所有之老虎鉗1 支，
    始查悉上情。
二、案經臺北縣政府警察局蘆洲分局報告臺灣士林地方法院檢察
    署檢察官偵查起訴。
    理  由
一、上揭犯罪事實，業據被告甲○○於警詢、偵查中及本院審理
    時均坦承不諱，核與證人即被害人乙○○、丁○○及丙○○
    分別於警詢中證述之情節相符（詳見第12416偵查卷第19至
    24頁），並有贓物認領保管單1紙、贓物及現場照片共16幀
    附卷可憑（詳見第12416偵查卷第38頁、第40至47頁），足
    認被告自白與事實相符。是本件事證明確，被告犯行堪以認
    定。
二、按刑法第321 條第1 項第3 款之攜帶兇器竊盜罪，係以行為
    人攜帶兇器竊盜為其加重條件，此所謂兇器，其種類並無限
    制，凡客觀上足對人之生命、身體、安全構成威脅，具有危
    險性之兇器均屬之，且祇須行竊時攜帶此種具有危險性之兇
    器為已足，並不以攜帶之初有行兇之意圖為必要，最高法院
    79年度臺上字第5253號判例意旨可資參照。查被告行竊使用
    之老虎鉗1支，經本院當庭勘驗，係屬鐵製材質，且質地堅
    硬，確屬客觀上對於人之生命、身體具有危險性之器械，該
    當刑法上之兇器甚明。核被告就事實欄一、(一)所為，係犯刑
    法第321條第1項第3款之攜帶兇器竊盜罪；就事實欄一、(二)
    所為，係犯刑法第320條第1項之竊盜罪；就事實欄一、(三)所
    為，分別係犯第321條第3項、第1項第3款之攜帶兇器竊盜未
    遂罪、同法第320條第3項、第1項之竊盜未遂罪。又按數行
    為於同時同地或密切接近之時地實施，侵害同一法益，各行
    為之獨立性極為薄弱，依一般社會健全概念，在時間差距上
    ，難以強行分開，在刑法評價上，以視為數個舉動之接續施
    行，合為包括之一行為予以評價，較為合理，則屬接續犯，
    而為包括之一罪（最高法院86年臺上字第3295號判例參照）
    。被告就事實欄一、(三)所為二次犯行，係於密切接近之時地
    實施，侵害被害人同一之法益，各行為之獨立性極為薄弱，
    依一般社會健全觀念，在時間差距上，難以強行分開，應論
    以攜帶兇器竊盜未遂罪之接續犯。被告著手竊盜犯行之實行
    ，後因未竊得財物離去而不遂，為未遂犯，爰依刑法第25條
    第2項之規定，就上開事實欄一、(三)竊盜犯行減輕其刑。又
    檢察官就起訴書事實欄一、(三)部分認被告所犯為攜帶兇器竊
    盜罪、竊盜罪，且二次犯行犯意各別，應分論併罰，蒞庭之
    檢察官實行公訴時已更正此部分犯罪事實為攜帶兇器竊盜、
    竊盜未遂，求以攜帶兇器竊盜罪之接續犯論處，惟被告於第
    一次攜帶兇器行竊被害人丁○○所有之熱水器時，僅於拆卸
    後置於原地，擬待夜間無人注意再返回搬運，嗣因被害人丁○○發現而將該熱水器安裝回原位，被害人既可隨時發現該
    熱水器遭拆卸後，仍能立即安裝回原位，顯見上開竊盜所得
    ，仍未完全置於被告實力支配之下，此節除為被告所供陳外
    ，並為被害人丁○○證述在案，被告該次攜帶兇器所為，應
    論以攜帶兇器竊盜未遂罪，檢察官上開所認，容有誤會，惟
    此與本院論科者既為同一法條，本院自無庸贅引刑事訴訟法
    第300條變更起訴法條，附此敘明。又被告所犯上開三罪間
    ，犯意各別，行為互殊，罪名不同，應予分論併罰。爰審酌
    被告前有竊盜前科，復又觸犯本件犯行，然於犯後坦承上開
    犯行，並表示悔意，犯後態度尚佳，並於本院審理中當庭與
    被害人蔡永雄達成和解，被害人蔡永雄亦表示願原諒被告，
    盼給予其自新機會（參見本院卷第18頁、第19頁），暨其犯
    罪手段、本件竊得財物之價值及未造成被害人丙○○、丁○○之損害等一切情狀，分別量處如主文所示之刑。又扣案之
    老虎鉗1支，係被告所有供犯本件加重竊盜所用之物，業據
    其於本院審理時供明在卷，均應依刑法第38條第1項第2款之
    規定宣告沒收。
三、公訴人雖以被告前有多次竊盜前科，仍不知警惕，竟仍再為
    本件加重竊盜及竊盜犯行等情，請求依竊盜犯贓物犯保安處
    分條例第3條第1項規定，諭知於刑之執行前，令入勞動場所
    強制工作，以資矯治。惟查：被告除本案多次加重竊盜、竊
    盜犯行外，固於97年間因犯竊盜案件，分別經本院97年度士
    簡字第1388號判決處罰金新臺幣3,000元、97年度審易字第
    230號判決處有期徒刑5月，此有臺灣高等法院被告前案紀錄
    表在卷可證，惟綜觀前開2次竊盜犯行與本件犯行，均係於
    97年間所犯，顯非延續數年之久長期犯竊盜者可比，實難認
    其有何以犯竊盜罪之習慣可言，自難遽認被告確有犯竊盜罪
    之習慣，再者，被告於本院訊問時陳稱因去年幾乎沒有工作
    ，才做錯事情，我還要照顧兩個小孩等語（見本院98年3月
    31日審理筆錄第5頁），足見被告應係經濟困頓，欠缺生活
    費用，一時貪念心起而為本件犯行，難認其有犯竊盜罪之習
    慣，復考量本件犯罪行為之嚴重性尚非重大，所竊取之財物
    價值亦非甚鉅，於犯罪後亦坦承犯行不諱，尚知悔悟，是依
    比例原則，綜核其所表現之危險性及對其未來之期待性等情
    以觀，本院因認所宣告如主文所示之刑，與被告甲○○犯行
    之處罰已屬相當，並足收儆懲之效，尚無另宣告於刑前強制
    工作以預防矯治其社會危險性之必要，爰不併為被告於刑之
    執行前令入勞動場所強制工作之諭知，附此敘明。
據上論斷，應依刑事訴訟法第273 條之1 第1 項、第299 條第1
項前段，刑法第321條第3項、第1項第3款、第320條第3項、第1
項、第25條第2項、第51條第5款、第38條第1項第2款、第3項，
判決如主文。
本案經檢察官鄭富城到庭執行職務。
中    華    民    國    98    年     4     月    7    日
                  刑事第一庭法  官  洪英花
以上正本證明與原本無異。
如不服本判決，應於判決送達後10日內，向本院提出上訴狀，其
未敘述上訴之理由者並得於上訴期間屆滿後20日內向本院補提理
由書（均須按他造當事人之人數附繕本）「切勿逕送上級法院」
。
                            書記官  趙彩彤
中    華    民    國    98    年     4     月    7    日
附錄本件論罪科刑法條全文：
中華民國刑法第320 條第1 項
意圖為自己或第三人不法之所有，而竊取他人之動產者，為竊盜
罪，處5 年以下有期徒刑、拘役或5 百元以下罰金。
中華民國刑法第321條
犯竊盜罪而有左列情形之一者，處六月以上、五年以下有期徒刑
：
一、於夜間侵入住宅或有人居住之建築物、船艦或隱匿其內而犯
之者。
二、毀越門扇、牆垣或其他安全設備而犯之者。
三、攜帶兇器而犯之者。
四、結夥三人以上而犯之者。
五、乘火災、水災或其他災害之際而犯之者。
六、在車站或埠頭而犯之者。
前項之未遂犯罰之。


司法院資訊處製作；財團法人民間司法改革基金會備份。
